【裁判字號】    97,裁,548
【裁判日期】    970118
【裁判案由】    商標異議
【裁判全文】
最  高  行  政  法  院  裁  定
                                     97年度裁字第00548號
上  訴  人  甲○○
                          送達代收人 乙○○
                          區○○○路○段23號10樓之1
訴訟代理人  張慧明  律師
被 上訴 人  經濟部智慧財產局
代  表  人  王美花
參  加  人  宏常有限公司
代  表  人  丙○○
訴訟代理人  桂齊恆  律師
上列當事人間商標異議事件，上訴人對於中華民國96年8月1日臺
北高等行政法院95年度訴字第3750號判決，提起上訴，本院裁定
如下：
    主  文
上訴駁回。
上訴審訴訟費用由上訴人負擔。
    理  由
一、按對於高等行政法院判決之上訴，非以其違背法令為理由，
    不得為之，行政訴訟法第242條定有明文。依同法第243條第
    1項規定，判決不適用法規或適用不當者，為違背法令；而
    判決有同條第2項所列各款情形之一者，為當然違背法令。
    是當事人對於高等行政法院判決上訴，如依行政訴訟法第24
    3條第1項規定，以高等行政法院判決有不適用法規或適用不
    當為理由時，其上訴狀或理由書應有具體之指摘，並揭示該
    法規之條項或其內容；若係成文法以外之法則，應揭示該法
    則之旨趣；倘為司法院解釋或本院之判例，則應揭示該判解
    之字號或其內容。如以行政訴訟法第243條第2項所列各款情
    形為理由時，其上訴狀或理由書，應揭示合於該條項各款之
    事實。上訴狀或理由書如未依此項方法表明，或其所表明者
    與上開法條規定不合時，即難認為已對高等行政法院判決之
    違背法令有具體之指摘，其上訴自難認為合法。
二、本件上訴人提起上訴，係以：程序部分：請待據以異議註冊
    第688779號商標（下稱據以異議商標，如附圖所示）廢止案
    確定後再審理本案。實體部分：系爭註冊第0000000號「DR.
    KO及圖」商標圖樣（下稱系爭商標，亦如附圖所示），係由
    外文「DR.」與「KO」中置「瓢蟲圖」所構成，而據以異議
    商標圖樣則單純為一「金龜圖」，又系爭商標與據爭商標，
    一者為彩色，一者為墨色，兩者商標之設色差異性大，其商
    標圖樣自構圖意匠、觀念及整體唱呼讀音等綜合判斷，並未
    構成近似，無引起混淆誤認的可能；又二商標指定使用之商
    品形式上或為類似，然實質上系爭商標之商品係強調有機生
    產，與據爭商標指定使用之一般果汁商品相較，兩者商品銷
    售對象、產製者、行銷管道、販賣場所區隔顯然，是系爭商
    標之註冊應無使相關消費者對其所表彰之商品來源或產製主
    體發生混淆誤認之虞；另上訴人已提供相關資料證明對系爭
    商標，不斷廣告、行銷，應較未使用之據爭商標更為消費者
    所熟悉，然原審竟認定系爭商標未為相關消費者熟悉，違反
    混淆誤認之虞審查基準及相關商標法規之規定，自屬判決違
    背法令等語，為其理由。本件上訴人對於高等行政法院判決
    上訴，雖以該判決違背法令為理由，惟查上訴人在原審之各
    項主張如何不足採，原判決均已詳為論斷，並無不合。核其
    上訴理由狀所載內容，係就原審取捨證據、認定事實之職權
    行使，及依職權裁量所論斷：系爭「DR.KO及圖」商標圖樣
    係由外文「DR.KO」及一繪置介於外文「DR.」與「KO」之間
    ，體態略呈圓形、背部具多數小圓點狀似瓢蟲之寫實昆蟲所
    組合而成，而據以異議「金龜圖」商標圖樣則係由一體態同
    樣略呈圓形之狀似瓢蟲狀昆蟲所構成，兩者商標圖樣相較，
    均繪有佔據商標圖案極明顯比例，並予人寓目印象非常鮮明
    醒目之瓢蟲狀昆蟲，蟲體不論在設圖、線條及形狀等均極為
    相似，予人之整體構圖意匠極相彷彿；又系爭商標指定使用
    於汽水、果汁汽水、調味汽水等商品，與據以異議商標指定
    使用之果汁商品相較，兩者具有相同之用途、功能，行銷管
    道、販賣場所亦雷同，況上訴人所提廣告使用事證，亦尚無
    法證明相關消費者對系爭商標熟悉已達廣泛程度，依一般社
    會通念及市場交易情形，易使一般商品消費者誤認其為來自
    相同之來源；且據以異議商標未經被上訴人廢止其註冊確定
    前，仍有拘束系爭商標不得註冊之效力，從而參加人以系爭
    商標有違商標法第23條第1項第13款之規定，對之提起異議
    ，經被上訴人審查，以民國95年5月29日中臺異字第940302
    號商標異議審定書為「第0000000號『DR.KO及圖』商標之註
    冊應予撤銷」之處分，並無違誤等情，指摘其為不當，並就
    原審已論斷者，泛言未論斷，或就原審所為論斷，泛言其論
    斷矛盾，或以其對法律之誤解，重複前已主張為原審詳予論
    斷所不採之理由，泛謂原判決違背法令，而未具體說明其有
    何不適用法規或適用法規不當之情形，並揭示該法規之條項
    或其內容，及合於行政訴訟法第243條第2項所列各款之事實
    ，難認對該判決之如何違背法令已有具體之指摘。依首揭說
    明，應認其上訴為不合法。
三、據上論結，本件上訴為不合法，依行政訴訟法第249條第1項
    前段、第104條、民事訴訟法第95條、第78條，裁定如主文
    。
中    華    民    國    97    年    1     月    18    日
                    最高行政法院第三庭
                        審判長法官  黃  璽  君
                              法官  林  茂  權
                              法官  鄭  忠  仁
                              法官  黃  本  仁
                              法官  吳  東  都
以  上  正  本  證  明  與  原  本  無  異
中    華    民    國    97    年    1     月    18    日
                              書記官  彭  秀  玲


司法院資訊處製作；財團法人民間司法改革基金會備份。
